【裁判字號】    89,訴,413
【裁判日期】    890330
【裁判案由】    強盜
【裁判全文】
臺灣臺中地方法院刑事判決                          八十九年度訴字第四一三號
    公  訴  人  台灣台中地方法院檢察署檢察官
    被      告  戊○○
    指定辯護人  本院公設辯護人  丁○○
右列被告因強盜等案件，經檢察官提起公訴（八十九年度偵字第六八０號），本院判
決如左：
    主  文
戊○○連續攜帶兇器竊盜，累犯，處有期徒刑壹年。並應於刑之執行前，令入勞動場
所強制工作參年。扣案之鑰匙拾支及電擊棒壹枝，均沒收。
    事  實
一、戊○○於民國八十二年間因竊盜罪，經本院判處有期徒刑三月，於八十二年十一
    月二十五日執行完畢，復於同年再因竊盜罪，經法院判處有期刑八月，於八十五
    十一月二日與麻醉罪合併執行並因撤銷假釋執行殘刑而執行完畢，八十四年因贓
    物罪，經本院判處有期徒刑四月，八十四年十一月十日易科罰金執行完畢，八十
    四年復因竊盜罪，經法院判處有期徒刑八月，於八十五年七月二十四日執行完畢
    ，有犯罪之習慣，仍不知悔改，復基於意圖為自己不法所有之概括犯意，先於八
    十八年十二月二十七日晚上八時許，攜帶其所有客觀上足以致人受有傷害之兇器
    電擊棒一支及其所有之鑰匙十支，在台中縣神岡鄉○○路三十六號前，以上開鑰
    匙竊取甲○○所有車牌號碼ＡＳ─二七二五號自小客車，得手後供己使用。再於
    當日晚上十時三十分許，駕駛車牌號碼ＡＳ─二七二五號贓車，向友人取回其所
    有之電動板手、一字起子、尖嘴鉗各一支，並上開電擊棒及鑰匙後置於前開贓車
    內，至台中市○○區○○路三之六號後面空地，見車主丙○○所有車牌號碼Ｘ３
    ─五四三一號自小客車停放該地車門未鎖且鑰匙未取下之際，進入車內著手竊取
    車內財物，惟尚未得手即被丙○○胞弟乙○○發覺加以制止並喝令其下車，而未
    得逞，戊○○因而被制伏而查獲，並扣得上開物品。
二、案經台中市警察局移送臺灣臺中地方法院檢察署檢察官偵查起訴。
    理  由
一、訊據被告戊○○對於右揭事實除否認係行竊車牌號碼Ｘ３─五四三一號車內財物
    外，餘均坦承不諱，辯稱：伊因車牌號碼ＡＳ─二七二五號車輛油已用罄而竊取
    車牌號碼Ｘ３─五四三一號車輛云云。經查右揭事實，業據被告於警訊及八十八
    年十二月二十八日、八十九年一月十三日偵訊時供述明白，核與被害人甲○○、
    丙○○指訴遭竊情節及證人乙○○證述發現被告竊盜等情相符，復有贓物領據二
    紙及前開工具扣案可證。又被害人甲○○證述：伊竊遭之車輛原就有油，油量多
    少伊已不復記憶，伊將失竊之車子開回家花費三十分鐘時間，回家後亦未加油，
    因尚有油可用等語，參以被告若係意圖竊取車牌號碼Ｘ３─五四三一號車輛，何
    以將其所有上開工具置於車牌號碼ＡＳ─二七二五號車內﹖可見被告係起意竊取
    車內財物無訛。被告上開所辯，顯係卸責之詞，不足採信，其犯行堪以認定。
二、按電擊棒係為防身所用，使用足以致人受有傷害，為兇器，被告行竊車牌號碼Ａ
    Ｓ─二七二五號車輛之際，持兇器為行竊工具，核其所為，係犯刑法第三百二十
    一條第一項第三款攜帶兇器竊盜罪；其行竊車牌號碼Ｘ３─五四三一號車內財物
    ，因被發現而未得手，係犯同法第三百二十條第三項、第一項竊盜未遂罪。公訴
    人認被告行竊車牌碼號Ｘ３─五四三一號車內財物係涉犯同法第三百三十條、第
    三百二十九條加重強盜罪嫌云云；惟訊之被告堅詞否認有何加重強盜犯行，辯稱
    ：因車頭朝內，伊倒車欲逃逸，被乙○○勒住脖子致離合器鬆開，並無衝撞乙○○之意，伊被制伏後手碰到石頭亦無意砸乙○○等語。經查被告行竊時係將電動
    板手、一字起子、尖嘴鉗各及電擊棒置於車上，上開工具係由警員自車牌碼號Ａ
    Ｓ─二七二五號車輛內查獲之事實，經被告迭次自承明確，並有警訊筆錄在卷可
    稽，是被告上開工具雖在被告持有中，惟其並未攜帶行竊，對人之生命、身體並
    不具有危險性；又證人乙○○於本院證稱：伊在車外叫被告下車，被告拒絕下車
    ，伊乃進入車子左後門，被告此時發動引擎，伊以手抓住被告脖子，被告即倒車
    ，適路面高低有落差，車子被卡住始停車，被告旋下車逃跑，伊追趕被告將之壓
    在地上，被告伸手欲取路邊石頭，被伊制止，伊胞兄等人此時一起制伏被告等語
    。其於偵訊時證述：被告倒車時伊在車旁，伊喝斥被告下車，被告置之不理，欲
    倒車逃走，因前方無路，此時伊趕緊跳上車去制止他等情。查車牌碼號Ｘ３─五
    四三一號車輛停放時車頭前方並無通路，乙○○喝令被告下車時係站於車旁，是
    被告倒車行為應非為撞衝乙○○，又被告伸手欲取石頭時已被制伏，可見被告雖
    有防護贓物及脫免逮捕之行為，惟其並無施實強暴脅迫之事，核與準強盜罪須行
    為人有強暴脅迫行為之構成要件未合，難繩以該罪名，惟本案被告涉犯準強盜罪
    之本質為竊盜罪，起訴法條應予變更。被告前後二次竊盜犯行，時間緊接，犯罪
    構成要件相同，顯係基於概括犯意反覆為之，為連續犯，應依連續犯之規定論以
    刑法第三百二十一條第一項第三款攜帶兇器竊盜罪，並加重其刑。又被告於八十
    二年間因竊盜罪，經本院判處有期徒刑三月，於八十二年十一月二十五日執行完
    畢，復於同年再因竊盜罪，經法院判處有期刑八月，於八十五十一月二日與麻醉
    罪合併執行並因撤銷假釋執行殘刑而執行完畢，八十四年贓物罪，經本院判處有
    期徒刑四月，八十四年十一月十日易科罰金執行完畢，八十四年復因竊盜罪，經
    法院判處有期徒刑八月，於八十五年七月二十四日執行完畢，有臺灣台中地方法
    院檢察署刑案查註紀錄表及本院被告全國前案紀錄附卷可按，其於受有期徒刑執
    行完畢後五年以內再犯有期徒刑以上之本罪，為累犯，應依法加重其刑。爰審酌
    被告年輕不思正途，竟於同日連續竊盜，行竊被發現後仍不思悔改，企圖逃逸，
    被害人損失及犯後態度等一切情狀，量處如主文所示之刑。再者被告前曾有多次
    竊盜及贓物案件，如前所述，顯有犯罪之習慣，其再犯本案連續竊盜案件經本院
    判處有期徒刑一年以上之刑，爰依法併宣告其應於刑之執行前，令入勞動場所強
    制工作三年。扣案之電擊棒及錀匙十支係被告攜帶用以行竊所用，為被告所有，
    供犯罪所用之物，經其於警訊時供承明確，爰依法宣告沒收；至於其所有之電動
    板手、一字起子、尖嘴鉗各一支，因查與本案無涉，不另為沒收之宣告。
據上論斷，應依刑事訴訟法第二百九十九條第一項前段、第三百條，刑法第三百二十
一條第一項第三款、第三百二十條第一項、第三項、第五十六條、第三十八條第一項
第二款、第四十七條，竊盜犯贓物犯保安處分條例第三條第一項第一款、第四條、第
五條第一項前段，罰金罰鍰提高標準條例第一條前段，判決如主文。
中      華      民      國      八十九      年    三    月    三十      日
                                        法  官  林郁婷
右正本證明與原本無異。
如不服本判決，應於送達後十日內向本院提出上訴狀 （須附繕本） ，上訴於台灣高
等法院台中分院。
                                        書記官
中      華      民      國      八十九      年    三    月    三十      日
附錄論罪科刑法條：刑法第三百二十一條第一項：
犯竊盜罪而有左列情形之一者，處六月以上五年以下有期徒刑：
三、攜帶兇器而犯之者。


司法院資訊處製作；財團法人民間司法改革基金會備份。
